最高法院刑事判決　　　　　　九十四年度台上字第二一七九號
　　上　訴　人　甲○○
　　　　　　　　　　　　號
上列上訴人因違反槍砲彈藥刀械管制條例案件，不服台灣高等法
院台中分院中華民國九十一年七月十一日第二審判決（九十一年
度上訴字第五九三號，起訴案號：台灣台中地方法院檢察署九十
年度偵字第二一六五八號），提起上訴，本院判決如下：
    主  文
上訴駁回。
    理  由
按刑事訴訟法第三百七十七條規定，上訴於第三審法院，非以判
決違背法令為理由，不得為之。是提起第三審上訴，應以原判決
違背法令為理由，係屬法定要件。如果上訴理由狀並未具體指摘
原判決有何違法，自應認其上訴為違背法律上之程式，予以駁回
。本件上訴人甲○○上訴意旨略稱：(一)原判決認定上訴人於民國
八十九年九月間某日，未經許可，持有可發射子彈具有殺傷力之
仿SIG SAUER 廠半自動手槍製造之玩具手槍一支及土造子彈十一
顆，其中六顆具有殺傷力等情；但依卷附之內政部警政署刑事警
察局鑑驗結果認：送鑑定土造子彈十一顆，經鑑驗結果，認其中
五顆為有殺傷力，另六顆不具殺傷力，是原判決有認定事實不依
證據之違法。(二)又槍砲彈藥刀械管制條例第十九條關於諭知強制
工作之規定，業於九十年十一月十四日經公布刪除，並於同年月
十六日起生效，而本案之案發時間為九十年十一月二十九日，原
審未依刑法第二條之規定，就新舊法予以比較適用，自非適法。
(三)上訴人為防身而持有槍彈，其犯罪情節足堪憫恕，原審未依刑
法第五十九條之規定，酌減其刑，亦有未洽。又刑罰之功用非在
應報而在於教育犯人，以防再犯，茲上訴人事後已坦承犯行，並
深表悔意，信無再犯之虞，原審未諭知緩刑，併有可議云云。查
原判決認定上訴人於八十九年九月間某日，未經許可在台中縣潭
子鄉○○路附近稻田旁之一家鐵工廠，向綽號「楊仔」之不詳姓
名成年男子，以新台幣 (下同）五萬元之代價，購得可發射子彈
具有殺傷力之仿 SIG SAUER廠半自動手槍製造之改造玩具手槍一
把（槍枝管制編號：0000000000，含彈匣一個）、土造子彈十一
顆（其中六顆具有殺傷力），並以每顆五十元之代價，購得口徑
GAUGE 制式霰彈三十顆而持有之。嗣於九十年十一月二十九日
下午七時許，經警至上訴人之台中縣大里市○○里○○街三十七
號住處搜索，並扣得前開改造玩具手槍一把（含彈匣一個）、土
造子彈十一顆（經試射鑑驗僅六顆具有殺傷力）、制式霰彈三十
顆、槍套一個等情，係依憑上訴人不利於己之自白，並有搜索扣
押筆錄、現場圖、照片十三張、改造玩具手槍一把（含彈匣一個
）、土造子彈十一顆（經試射鑑驗僅六顆具有殺傷力）及制式霰
彈三十顆、槍套一個、內政部警政署刑事警察局鑑驗通知書及函
文等證據，資以認定上訴人有未經許可，持有可發射子彈具有殺
傷力之槍、彈之事實，因而撤銷第一審之科刑判決，改判仍依想
像競合犯之規定，從一重論處上訴人未經許可，持有可發射子彈
具有殺傷力之槍枝罪刑，已敘明其所憑之證據及認定之理由，從
形式上觀察，並無違背法令之情形存在。次按台中市警察局將扣
案之子彈送請內政部警政署刑事警察局鑑驗結果，以「送鑑子彈
十一顆，其中五顆，認均係土造金屬彈殼加裝直徑約９ｍｍ之圓
錐狀土造金屬彈頭而成，經試射兩顆結果，均能擊發，認均具殺
傷力；另六顆認均係土造金屬彈殼加裝直徑約９．ｍｍ之圓錐
狀土造金屬彈頭而成；經試射兩顆結果，均未能擊發，認均不具
殺傷力」，此有該局九十年十二月二十日刑鑑字第二三一四七五
號鑑驗通知書可稽。但原審以送鑑之子彈未全加試射，經函請就
送驗子彈全部予以試射，經試射結果，認送驗之十一顆子彈，有
六顆能擊發，具有殺傷力，另五顆均未能擊發，不具殺傷力，有
該局九十一年五月七日刑鑑字第０九一００一００五八九號函可
按 (見原審卷第十七頁），是上訴人所指上情，即非有據。又刑
法第五十九條之酌量減輕，必於犯罪之情狀確有可憫恕者，始有
其適用，本件上訴人非但持有改造之槍枝，抑且持有大量具有殺
傷力之子彈，其危害治安至為深遠，其犯罪情狀，顯非可憫恕。
而緩刑之宣告，除應具備刑法第七十四條所定條件外，並須有可
認為以暫不執行刑罰為適當者，始有其適用，原審並未認定上訴
人所宣告之刑，有暫不執行刑罰為適當之情形而未諭知緩刑，即
難指為違背法令。此外，上訴人犯罪時即九十一年十一月二十九
日，有關槍砲彈藥刀械管制條例第十九條諭知強制工作之規定，
業已刪除，是其裁判時，自無上開法條之適用。上訴意旨未依卷
內訴訟資料具體指摘原判決如何不適用法則，或如何適用法則不
當，徒就原審採證認事職權之適法行使，及原判決已說明之事項
，任意指摘，核與法律規定得為第三審上訴理由之違法情形，不
相適合。其上訴為違背法律上之程式，應予駁回。
據上論結，應依刑事訴訟法第三百九十五條前段，判決如主文。
中　　華　　民　　國　九十四　年　　四　　月　二十八　日
                      最高法院刑事第六庭
                          審判長法官  莊　登　照
                                法官  洪　明　輝
                                法官  黃　一　鑫
                                法官  魏　新　和
                                法官  林　秀　夫
      本件正本證明與原本無異
                                      書  記  官
中　　華　　民　　國　九十四　年　　五　　月　　五　　日
                                                      Ｔ
